# 请教陈版前期土地整改费的处理

提问人：bobzjj 时间：2015-11-04 12:42:38
公司为农业企业， 2012 年发生土地整理费用及前期辅助费用共计 106 万，企业按照开发使用面积占总面积的比例对该土地整理费用及前期辅助费进行分摊，但企业开发面积较小，只有 7000 多元计入生物性资产，这样的做法是否合理？若不合理应当如何处理？

回答人：chenyiwei
不清楚具体情况，能否详细说明这里的土地整理费的内容，以及目前企业采用的分摊原则？